【裁判字號】    95,易,1517
【裁判日期】    950809
【裁判案由】    竊盜
【裁判全文】
臺灣臺中地方法院刑事判決              95年度易字第1517號
公  訴  人  臺灣臺中地方法院檢察署檢察官
被      告  甲○○
                    弄2號9樓.
上列被告因竊盜案件，經檢察官提起公訴（95年度偵字第8733號）
，本院判決如下：
    主    文
甲○○竊盜，累犯，處有期徒刑陸月，如易科罰金，以參佰元折
算壹日。
    犯罪事實及理由
一、甲○○前因竊盜案件，經臺灣臺中地方法院判處有期徒刑八
    月確定，於民國九十二年一月一日執行完畢。詎仍不知悔改
    ，竟意圖為自己不法之所有，於九十四年十月三十日二十一
    時三十分至同日二十二時三十分內某時，在臺中市○區○○
    里○○○街與南京三街口，以不詳方法，敲破乙○○所有停
    放於上址之車牌號碼1086─LD號自小客車右前車窗，並徒手
    將該破裂之車窗整片推壓至車內後，竊取乙○○所有之現金
    新台幣（下同）二千元、測速器一台及DVD一台（毀損部分
    未據告訴）。嗣於同日二十二時三十許，乙○○發現遭竊後
    報警處理，經警方鑑識小組自該車右前車窗上緣處採得甲○
    ○所留之指紋進行比對，始查獲上情。
二、訊據被告甲○○矢口否認前揭竊盜犯行，辯稱：伊未敲破車
    窗竊取前揭財物，伊日間工作地點雖靠近南京路、進德路附
    近，惟伊沒有看過也沒有摸過前揭車輛，亦無習慣在路上摸
    他人車輛云云。經查:
（一）乙○○所有前揭車輛於前揭時、地遭人敲破右前座車窗玻
      璃竊取車內財物等情，業據證人乙○○於警詢證述明確，
      並有警方現場勘察報告一份及照片六幀在卷可參。
（二）乙○○所有前揭車輛遭竊後於右前座車窗玻璃採得指紋三
      紋，經送內政部警政署刑事警察局鑑定：
  １、鑑定流程：將送鑑膠片上可資比對之指紋依該局指紋室所
      定標準作業流程，將膠片上指紋拍成五倍大之照片，經描
      繪後輸入指紋電腦系統進行篩選比對，列出可能比中對象
      之指紋後，再由專業人員依據經驗加以確認鑑定，並製作
      鑑定書。
  ２、內政部警政署刑事警察局鑑定二枚指紋相符之認定標準及
      二枚指紋相符之機率：二枚指紋相符之認定標準：目前
      世界各國對於「至少需要多少相關位置之特徵點相符，才
      可認定屬於同一人之指紋」的看法並不一致，但多數國家
      是以十二特徵點為認定標準（美國與德國採八至十二特徵
      點，日本與我國皆採十二個特徵點，澳洲至少需要十二特
      徵點，英國採至少十六特徵點，法國採十七特徵點以上）
      。二枚指紋相符之機率：根據統計學的分析、運算結果
      ，僅就特徵點，尚不包括指紋紋型，加以統計估算，就最
      常見之特徵點「介在線」而言，滿足十二個「介在線」相
      符的機率為十的負二十次方，其相符之可能性極其微小。
      而目前全球人口數約六十三億（六乘十的九次方），因此
      確認指紋人各不同的學理。
  ３、鑑定結果：認前揭指紋與內政部警政署刑事警察局檔存被
      告指紋卡之左食指指紋相符。
  ４、以上有本案警方現場勘察報告一份、內政部警政署刑事警
      察局九十四年十二月九日刑紋字第○九四○一八三四七一
      號鑑驗書、九十五年六月三十日刑紋字第○九五○○九○
      一八二號函各一份在卷可參。
  ５、綜上所述，內政部警政署刑事警察局就指紋鑑識之經過及
      其結果業已書面報告，其鑑定自符形式要件之檢驗，參酌
      前揭指紋鑑定認定標準，堪認被告確有遺留指紋於案發現
      場遭破壞之右前座車窗之事實。
（三）被告既供稱其未看過也沒有摸過前揭車輛，亦無習慣在路
      上摸他人車輛等語，則已初步排除被告行經該車輛觸摸車
      窗之可能。又被告既供稱其僅係於日間工作時始會在前揭
      案發地點附近活動，而本案係於二十一時三十分至二十二
      時三十分內某時遭竊業如前述，益見被告應無因工作關係
      而於遭竊地點附近活動致觸摸前揭車窗之可能。
（四）本案前揭車輛右前車窗外側玻璃於案發後破裂，整片掉落
      於右前座，又該破裂之玻璃因內側貼有隔熱紙，故雖破裂
      惟未碎裂散落為細小之碎塊，而係整片碎裂，再該碎裂玻
      璃右上方有輻射向外碎裂之裂痕，且於玻璃上方約四分之
      一處有一向內凹折之裂痕，而被告指紋係於該玻璃上緣即
      前揭凹折處上方所採獲等情，業據證人莊選民即本案負責
      鑑識採證之警員證述在卷，並有前揭相片在卷可稽，依該
      碎裂玻璃右上方輻射向外之裂痕，堪認該玻璃係於此處先
      遭人敲擊後碎裂，再依該玻璃係整片碎裂，且於玻璃上方
      約四分之一處有一向內凹折之裂痕，嗣整片玻璃掉落於車
      內等情，堪認玻璃遭敲擊後因未碎裂散落，始遭人施力於
      該玻璃上方並向內推壓，且因施力點位於玻璃上方，致該
      玻璃因遭外力向內推壓而向內凹折後整片掉落於車內，乃
      被告所遺留之指紋適於該凹折處上緣即前揭向內推壓之施
      力處，徵諸上情，被告所遺留之前揭指紋應係推壓玻璃時
      所留存，被告敲破前揭車輛右前車窗後竊取財物至臻明確
      。
（五）綜上所述，本案事證明確，被告所辯不足為採，其犯行堪
      以認定，應依法論科。
三、論罪科刑部分
（一）被告行為時之刑法第四十一條第一項前段規定：「犯最重
      本刑為五年以下有期徒刑以下之刑之罪，而受六個月以下
      有期徒刑或拘役之宣告，因身體、教育、職業、家庭之關
      係或其他正當事由，執行顯有困難者，得以一元以上三元
      以下折算一日，易科罰金」，而被告行為時之易科罰金折
      算標準，修正前罰金罰鍰提高標準條例第二條前段（現已
      刪除）規定，就其原定數額提高為一百倍折算一日，則
      本件被告行為時之易科罰金折算標準，如以銀元三百元折
      算一日，經折算為新臺幣後，應以新臺幣九百元折算為一
      日。惟九十五年七月一日修正公布施行之刑法第四十一條
      第一項前段則規定：「犯最重本刑為五年以下有期徒刑以
      下之刑之罪，而受六個月以下有期徒刑或拘役之宣告者，
      得以新臺幣一千元、二千元或三千元折算一日，易科罰金
      。」比較修正前後之易科罰金折算標準，以九十五年七月
      一日修正公布施行前之規定，較有利於被告，則應依刑法
      第二條第一項前段，適用修正前刑法第四十一條第一項前
      段規定，定其折算標準。被告行為後，刑法第四十七條累
      犯之規定，於九十四年一月七日修正公布，並於九十五年
      七月一日施行，本案被告前受有期徒刑執行完畢，於五年
      以內再故意犯本件有期徒刑以上之罪，不論依修正前之刑
      法第四十七條，或修正後之刑法第四十七條第一項之規定
      ，均構成累犯，對被告而言並無有利或不利之情形，自應
      逕依修正前之刑法第四十七條，論以累犯，並加重其刑。
（二）核被告所為，係犯刑法第三百二十條第一項之普通竊盜罪
      。被告有前揭刑案之執行情形，此有臺灣高等法院被告全
      國前案紀錄表及臺灣臺中地方法院檢察署刑案資料查註紀
      錄表各一份在卷可憑，其於受有期徒刑執行完畢後五年以
      內，再犯本件有期徒刑以上之罪，為累犯，應依修正前刑
      法第四十七條之規定加重其刑。爰審酌被告前有多次竊盜
      前科，此有前揭刑案紀錄表可按，素行不良，其經各該案
      件判刑確定、執行完畢後，猶仍不知悔悟，仍為圖謀自身
      之不法利益而藐視他人之財產權，惡性非輕，兼衡酌其竊
      取財物之手段及所竊財物已去向不明，被害人之損害迄今
      未獲賠償、犯後猶飾詞卸責，難認其犯後已有悔意，惟所
      竊取之財物價值非鉅等一切情狀，量處如主文所示之刑，
      並諭知易科罰金之折算標準，以示懲儆。
據上論斷，應依刑事訴訟法第二百九十九條第一項前段，刑法二
條第一項前段、第三百二十條第一項、修正前刑法第四十一條第
一項前段、修正前刑法第四十七條，罰金罰鍰提高標準條例第一
、修正前罰金罰鍰提高標準條例第二條，判決如主文。
中    華    民    國    95    年    8    月    9    日
                   刑事第二庭   法  官  林清鈞
                                法  官  陳姵君
                                法  官  郭書豪
以上正本證明與原本無異。
如不服本判決，應於判決送達後10日內向本院提出上訴狀，上訴
於臺灣高等法院臺中分院(須附繕本)。
                                書記官  陳美虹
中    華    民    國    95    年    8    月    9    日
附錄本案論罪科刑法條
刑法第三百二十條第一項：
意圖為自己或第三人不法之所有，而竊取他人之動產，為竊盜罪
，處五年以下有期徒刑、拘役或五百元以下罰金。


司法院資訊處製作；財團法人民間司法改革基金會備份。
